臺灣高等法院臺南分院刑事裁定
111年度抗字第104號
抗  告  人  
即  受刑人  陳宥淵
上列抗告人即受刑人因聲請定其應執行刑案件，不服臺灣雲林地
方法院中華民國110年12月30日裁定(110年度聲字第1071號)，提
起抗告，本院裁定如下：
    主  文
原裁定撤銷。
甲○○因犯如附表所示各罪所處之刑，應執行有期徒刑陸年陸月。
    理  由
一、本件抗告意旨略以：抗告人即受刑人甲○○（下稱抗告人）不
    服原審裁定，理由如下：㈠原裁定以抗告人先後所犯66件詐
    欺案，定應執行刑為9年8月，雖未逾越法定之界限，但抗告
    人因尚有許多案件尚未判決確定，未能及時於本次一併定刑
    ，故而致抗告人原先定應執行的最長刑期4年，提高為9年8
    月起跳，對日後抗告人於餘罪定應執行減低刑期的權益上，
    難謂無影響，故而抗告人請求上級法院撤銷原裁定，更為妥
    適之裁定，降低刑期。㈡法院定刑時，除應就各別刑罰規範
    之目的，輕重罪間體系之平衡，整體犯罪非難評價、各行為
    彼此間之偶發性、與被告前科之關聯性、各行為所侵害法益
    之專屬性或同一性、數罪對法益侵害之加重效應等等為綜合
    判斷外，尤須實現刑罰之公平性，以杜絕僥倖，減少犯罪之
    立法意旨，為妥適之裁量。㈢按107年8月7日司法廳刑一字第
    1070021860號函第22、23、24、25、26點所訂，本案抗告人
    所涉案件皆同為詐欺案件，且犯罪時間都集中在108年3月至
    6月間持續所犯，若依函所訂，抗告人本次裁定，應酌以較
    低之刑期，方為妥適，然本案卻裁定9年8月，實為過高，有
    違法定之立法意旨公平性、比例原則。㈣按本案抗告人所涉
    之情形，為非不可逆之嚴重之罪，為維護法治公平正義之理
    念，雖原裁定已有依限制加重原則對抗告人給予適度之刑罰
    折扣，與內部界限無違，然，觀之諸多實際重罪裁定的例子
    ，所裁之刑，定刑後天壤之別，如：臺灣高等法院97年度上
    訴字第5195號強盜案判132年8月，定應執行僅8年。以此為
    例可見，本案抗告人於本案的裁定，刑期確實較高，兩相比
    較，輕重罪間之平衡本裁定確實有違比例原則之情形，為此
    聲請抗告，請求上級法院，權衡罪刑相當、公平原則、比例
    原則，撤銷原裁定，更為更適當之裁定。㈤目前刑事政策理
    念，非只在實現以往應報主義之觀念，尤重在教化功能，抗
    告人服刑多年以來受矯正機關之矯正，並已完全醒悟，對過
    去所為深感後悔，因此積極的向被害人和解也配合矯正機關
    之教化活動；抗告人家中有3位孩子，仍等著我這位父親回
    去盡責對他們負責，抗告人於73年所生，於本案犯罪108年3
    月至6月前，從未涉過任何刑案奉公守法，實因家庭育兒經
    濟壓力所困，一時失慮才致此鑄下大錯，心中之悔，痛苦難
    言，只求貴院能再予以抗告人一個機會，因為後面仍有諸多
    案件未定，若本件裁定未撤銷降刑，則對日後抗告人之權益
    有影響，因為地板刑期提高了，這會致使最終刑期與本罪質
    應受之刑責不符，有過度苛責之情形，為此懇請鈞院撤銷原
    裁定，酌以更妥適之刑期等語。
二、按裁判確定前犯數罪者，併合處罰之；數罪併罰，有二裁判
    以上者，依第51條之規定，定其應執行之刑，刑法第50條第
    1 項本文、第53條定有明文。又數罪併罰，分別宣告其罪之
    刑，如宣告多數有期徒刑者，於各刑中之最長期以上，各刑
    合併之刑期以下，定其刑期；但不得逾30年，刑法第51條第
    5 款亦有明文。次按法律上屬於自由裁量之事項，有其外部
    性界限及內部性界限，並非概無拘束。依據法律之具體規定
    ，法院應在其範圍選擇為適當之裁判者，為外部性界限；而
    法院為裁判時，應考量法律之目的，及法律秩序之理念所在
    者，為內部性界限。法院為裁判時，二者均不得有所踰越。
    在數罪併罰，有二裁判以上，定其應執行之刑時，固屬於法
    院自由裁量之事項，然仍應受前揭外部性界限及內部性界限
    之拘束（最高法院94年度台非字第233號判決意旨參照）。
    又數罪併罰之定應執行之刑，係出於刑罰經濟與責罰相當之
    考量，並非予以犯罪行為人或受刑人不當之利益，為一種特
    別的量刑過程，相較於刑法第57條所定科刑時應審酌之事項
    係對一般犯罪行為之裁量，定應執行刑之宣告，乃對犯罪行
    為人本身及所犯各罪之總檢視，除應考量行為人所犯數罪反
    應出之人格特性，並應權衡審酌行為人之責任與整體刑法目
    的及相關刑事政策，在量刑權之法律拘束性原則下，依刑法
    第51條第5款之規定，採限制加重原則，以宣告各刑中之最
    長期為下限，各刑合併之刑期為上限，但最長不得逾30年，
    資為量刑自由裁量權之外部界限，並應受法秩序理念規範之
    比例原則、平等原則、責罰相當原則、重複評價禁止原則等
    自由裁量權之內部抽象價值要求界限之支配，使以輕重得宜
    ，罰當其責，俾符合法律授與裁量權之目的，以區別數罪併
    罰與單純數罪之不同，兼顧刑罰衡平原則（最高法院100年
    度台抗字第314號裁定意旨參照）。是於併合處罰，其執行
    刑之酌定，應視行為人所犯數罪之犯罪類型而定，倘行為人
    所犯數罪屬相同之犯罪類型者（如複數詐欺、施用或販賣毒
    品等），於併合處罰時，其責任非難重複之程度較高，應酌
    定較低之應執行刑；另行為人所犯數罪非惟犯罪類型相同，
    且其行為態樣、手段、動機均相似者，於併合處罰時，其責
    任非難重複之程度更高，應酌定更低之應執行刑。
三、經查：
　㈠原裁定以「受刑人因犯如附表各編號所示之罪，先後經臺灣
    彰化地方法院（下稱彰化地院）、臺灣高等法院臺中分院（
    下稱臺中高分院）、臺灣臺中地方法院（下稱臺中地院）、
    臺灣新竹地方法院及原審判處如附表各編號所示之刑，其中
    ①附表編號1至6之刑，經臺中地院108年度聲字第5515號裁定
    應執行有期徒刑1年9月；②編號7至19之刑，經彰化地院108
    年度訴字第928號判決應執行有期徒刑4年；③編號20至21之
    刑，經彰化地院108年度訴字第1045號、第1163號合併判決
    應執行有期徒刑1年5月；④編號22至24之刑，經臺中地院109
    年度金訴字第17號判決應執行有期徒刑1年10月；⑤編號25至
    27之刑，經臺中地院109年度金訴字第169號判決應執行有期
    徒刑1年8月；⑥編號30至31之刑，經臺中高分院109年度金上
    訴字第1081號、第1248號合併判決應執行有期徒刑1年7月；
    ⑦編號33至35之刑，經彰化地院109年度訴字第363號判決應
    執行有期徒刑1年8月；⑧編號36至37之刑，經彰化地院109年
    度訴字第681號判決應執行有期徒刑1年9月；⑨編號38至55之
    刑，經彰化地院108年度訴字第1181號判決應執行有期徒刑2
    年6月；⑩編號57至66之刑，經原審110年度聲字第667號裁定
    應執行有期徒刑2年10月，且上開判決、裁定均已確定等情
    ，有卷附之各該判決書、裁定書、臺灣高等法院被告前案紀
    錄表可佐，並審酌我國近年來詐欺集團猖獗，除造成遭詐騙
    之被害人受有財物損失，更嚴重影響社會安定秩序，而受刑
    人年值青壯，非無勞動能力之人，竟不思循正途謀取所需，
    貪圖參與犯罪組織之不法報酬，率爾加入詐欺集團參與詐欺
    、洗錢等分工，分別擔任提款車手、接洽『水商』提供人頭卡
    、向車手收水並將款項上繳等工作，可見其參與程度等同『
    幹部』階級，遭各法院判處罪刑多達66件，所犯均為三人以
    上共同詐欺取財，其參與詐欺犯罪的情節很嚴重，使多名被
    害人遭受財產損失，復使不法份子得以隱匿真實身分及犯罪
    所得之去向，減少遭查獲之風險，助長犯罪，危害社會秩序
    ，應予嚴正非難，原審也考量被告大多坦承犯行，所犯各罪
    罪質相同，犯罪時間相近（都集中在民國108年3月至6月間
    ），衡量受刑人以書面表示：其扶養2子1女，責任壓力非小
    ，也願積極向被害人尋求和解，請求從輕定刑之意見等一切
    情狀」，因而認本件檢察官聲請核與上開規定要無不合，應
    予准許，且以應受裁量權內部界限及外部界限之拘束，即不
    得逾越上開各法院所定執行刑及其他併罰罪刑合計之範圍，
    而裁定應執行有期徒刑9年8月，固非無見。
　㈡然抗告人所犯如附表所示之罪，均為加重詐欺罪，其責任非
    難重複之程度較高，依刑罰邊際效益隨刑期遞減而行為人所
    生痛苦隨刑期而遞增，理應酌定較低之應執行刑。抗告人所
    犯該附表所示各罪，其宣告刑之總和為有期徒刑89年7月【
    即（1年4月＋1年2月〈×5次〉）＋（2年＋1年10月〈×3次〉+1年8月
    +1年7月+1年6月+1年5月〈×2次〉+1年4月+1年3月〈×3次〉）＋（
    1年3月＋1年2月）＋（1年4月＋1年3月〈×2次〉）＋（1年5月＋1年
    3月〈×2次〉）＋1年8月+1年5月＋（1年2月+1年4月）+1年2月+
    （1年6月〈×3次〉）＋（1年4月〈×2次〉）＋（1年6月＋1年5月〈×6
    次〉+1年4月〈×4次〉+1年3月〈×5次〉+1年1月〈×2次〉）+1年4月+
    1年2月+（1年3月〈×2次〉+1年4月〈×6次〉+1年5月）】；而就
    前述各法院所定執行刑及其他併罰罪刑合計之刑期合計為26
    年7月【即前述①至⑩所示各罪定執行刑總和及其他併罰之罪
    刑合計為：1年9月+4年+1年5月+1年10月+1年8月+1年8月+1
    年5月+1年7月+1年2月+1年8月+1年9月+2年6月+1年4月+2年1
    0月＝26年7月】，是原審就如附表所示之罪，定其應執行之
    刑為有期徒刑9年8月，從形式上觀察，雖未違反外部或內部
    界限，再細譯卷附各該確定判決書上所載犯罪事實可知，抗
    告人係自108年3月至同年6月之犯罪時間內，密集為前揭犯
    行。本院審酌：附表所示之抗告人所犯66罪均屬加重詐欺取
    財罪，係於短時間內為之，各罪之罪質、犯罪動機（均為取
    得被害人財物）及行為手段（分別擔任詐騙集團提款車手、
    接洽「水商」提供人頭卡、向車手收水並將款項上繳）亦均
    相類而有關聯。原審裁定雖認已定應執行刑之部分，已大幅
    縮減刑度，不應再給予過多寬減，然為避免責任非難過度評
    價及行為人預防需求，暨定應執行刑之限制加重原則，兼顧
    刑罰衡平之要求及矯正受刑人之目的等情，認原審就本件定
    其執行刑為有期徒刑9年8月，已造成責任非難效果重複滿足
    、邊際效應遞減之不當效果，而有違責任原則，尚嫌過重。
　㈢是抗告人提起本件抗告，以前詞指摘原審裁定不當，即有理
    由，應由本院將該裁定予以撤銷，且為免發回原審法院重新
    裁定於刑事訴追執行效能無益，爰由本院依刑事訴訟法第41
    3條後段規定自為裁定。爰參酌附表所示各罪宣告刑總和上
    限、各刑中最長期，及其各罪曾定執行刑與其他宣告刑之總
    和，並審酌抗告人所犯均為加重詐欺罪，其侵害法益屬性，
    及其行為態樣、手段、動機、犯罪次數等一切情狀，為整體
    非難評價，衡其犯罪所侵害之法益，其所犯數罪反應出之人
    格特性、刑罰規範目的，及貫徹刑法量刑公平正義理念之法
    律目的暨前次定刑期總和內部界限之拘束等情，並參酌刑罰
    對受刑人造成之痛苦程度，係隨刑度增加而生加乘效果，非
    以等比方式增加，是以隨罪數增加遞減刑罰方式，當足以評
    價受刑人行為不法性之法理（即多數犯罪責任遞減原則），
    並依最高法院110年度台抗大字第489號裁定意旨參酌抗告人
    提出抗告書面所陳意見後，就抗告人所犯如附表所示各罪所
    處之有期徒刑，合併定其應執行刑如主文第2項所示。
　㈣至於抗告人提及個人家庭、經濟狀況，主張其一時失慮觸犯
    大錯，於原審裁定表示願積極向被害人尋求和解，請求從輕
    定刑，及引用他案酌定應執行刑之比例，作為原審裁定是否
    過重之判斷基準，並以本件定刑高低將影響後續案件定刑基
    準影響其權益等情，均係對定應執行刑法院所應審酌之事項
    ，容有誤會，併此敘明。
四、據上論斷，應依刑事訴訟法第413條、第477條第1項，刑法
    第53條、第51條第5款，裁定如主文。　
中　　華　　民　　國　　111 　年　　2 　　月　　9 　　日
                  刑事第二庭    審判長法  官  陳珍如
                                      法  官  包梅真
                                      法  官  黃裕堯
以上正本證明與原本無異。
如不服本裁定，應於收受本裁定後五日內向本院提出再抗告狀。
　　　　　　　　　　　　　　　　　　　書記官  蔡孟芬
中　　華　　民　　國　　111 　年　　2 　　月　　9 　　日
附表：
編           號  1 2 3 罪           名  犯三人以上共同詐欺取財罪 犯三人以上共同詐欺取財罪 犯三人以上共同詐欺取財罪 宣    告     刑  （不含沒收）  有期徒刑1年4月  有期徒刑1年2月 有期徒刑1年2月 犯  罪   日  期  108年3月5日 108年3月4日至3月5日 108年3月5日 偵  查   機  關 年  度   案  號  彰化地檢108年度偵字第4295號等 臺中地檢108年度偵字第8424號等 臺中地檢108年度偵字第8424號等 最後事實審 法        院 臺灣彰化地方法院 臺灣臺中地方法院 臺灣臺中地方法院  案        號 108年度訴字第668號 108年度訴字第1043號、第1930號 108年度訴字第1043號、第1930號  判  決 日 期 108年9月12日 108年10月16日 108年10月16日 確定判決 法        院 臺灣彰化地方法院 臺灣臺中地方法院 臺灣臺中地方法院  案        號 108年度訴字第668號 108年度訴字第1043號、第1930號 108年度訴字第1043號、第1930號  判決確定日期 108年10月8日 108年11月18日 108年11月18日 是否為得易科罰金之案件           否          否          否 備           註  1.彰化地檢108年度執字第4909號。 2.編號1至6之刑，經臺灣臺中地方法院108年度聲字第5515號裁定定應執行有期徒刑1年9月確定。 1.臺中地檢108年度執字第17561號。 2.編號1至6之刑，經臺灣臺中地方法院108年度聲字第5515號裁定定應執行有期徒刑1年9月確定。 1.臺中地檢108年度執字第17561號。 2.編號1至6之刑，經臺灣臺中地方法院108年度聲字第5515號裁定定應執行有期徒刑1年9月確定。 

編           號  4          5 6 罪           名  三人以上共同詐欺取財罪 三人以上共同詐欺取財罪 三人以上共同詐欺取財罪 宣    告     刑  （不含沒收）  有期徒刑1年2月  有期徒刑1年2月 有期徒刑1年2月 犯  罪   日  期  108年3月5日 108年2月22日至2月24日 108年3月2日至3月5日 偵  查   機  關 年  度   案  號  臺中地檢108年度偵字第8424號等 臺中地檢108年度偵字第8424號等 臺中地檢108年度偵字第8424號等 最後事實審 法        院 臺灣臺中地方法院 臺灣臺中地方法院 臺灣臺中地方法院  案        號 108年度訴字第1043號、第1930號 108年度訴字第1043號、第1930號 108年度訴字第1043號、第1930號  判  決 日 期 108年10月16日 108年10月16日 108年10月16日 確定判決 法        院 臺灣臺中地方法院 臺灣臺中地方法院 臺灣臺中地方法院  案        號 108年度訴字第1043號、第1930號 108年度訴字第1043號、第1930號 108年度訴字第1043號、第1930號  判決確定日期 108年11月18日 108年11月18日 108年11月18日 是否為得易科罰金之案件           否          否          否 備           註  1.彰化地檢108年度執字第4909號。 2.編號1至6之刑，經臺灣臺中地方法院108年度聲字第5515號裁定定應執行有期徒刑1年9月確定。 1.臺中地檢108年度執字第17561號。 2.編號1至6之刑，經臺灣臺中地方法院108年度聲字第5515號裁定定應執行有期徒刑1年9月確定。 1.臺中地檢108年度執字第17561號。 2.編號1至6之刑，經臺灣臺中地方法院108年度聲字第5515號裁定定應執行有期徒刑1年9月確定。 

編           號  7 8 9 罪           名  犯成年人與少年共同犯三人以上共同詐欺取財罪 犯成年人與少年共同犯三人以上共同詐欺取財罪 犯成年人與少年共同犯三人以上共同詐欺取財罪 宣    告     刑  （不含沒收）  有期徒刑1年4月 有期徒刑1年5月 有期徒刑1年3月 犯  罪   日  期  108年6月11日 108年6月11日 108年6月9日至6月11日 偵  查   機  關 年  度   案  號  彰化地檢108年度偵字第7356號等 彰化地檢108年度偵字第7356號等 彰化地檢108年度偵字第7356號等 最後事實審 法        院 臺灣彰化地方法院 臺灣彰化地方法院 臺灣彰化地方法院  案        號 108年度訴字第928號 108年度訴字第928號 108年度訴字第928號  判  決 日 期 108年12月27日 108年12月27日 108年12月27日 確定判決 法        院 臺灣彰化地方法院 臺灣彰化地方法院 臺灣彰化地方法院  案        號 108年度訴字第928號 108年度訴字第928號 108年度訴字第928號  判決確定日期 109年2月7日 109年2月7日 109年2月7日 是否為得易科罰金之案件  否 否 否 備           註  1.彰化地檢109年度執字第674號。 2.編號7至19之刑，經原判決定應執行有期徒刑4年確定。 1.彰化地檢109年度執字第674號。 2.編號7至19之刑，經原判決定應執行有期徒刑4年確定。 1.彰化地檢109年度執字第674號。 2.編號7至19之刑，經原判決定應執行有期徒刑4年確定。 

編           號  10 11 12 罪           名  犯成年人與少年共同犯三人以上共同詐欺取財罪 犯成年人與少年共同犯三人以上共同詐欺取財罪 犯成年人與少年共同犯三人以上共同詐欺取財罪 宣    告     刑  （不含沒收）  有期徒刑1年10月 有期徒刑1年8月 有期徒刑1年7月 犯  罪   日  期  108年6月10日至6月13日 108年6月13日 108年6月12日至6月13日 偵  查   機  關 年  度   案  號  彰化地檢108年度偵字第7356號等 彰化地檢108年度偵字第7356號等 彰化地檢108年度偵字第7356號等 最後事實審 法        院 臺灣彰化地方法院 臺灣彰化地方法院 臺灣彰化地方法院  案        號 108年度訴字第928號 108年度訴字第928號 108年度訴字第928號  判  決 日 期 108年12月27日 108年12月27日 108年12月27日 確定判決 法        院 臺灣彰化地方法院 臺灣彰化地方法院 臺灣彰化地方法院  案        號 108年度訴字第928號 108年度訴字第928號 108年度訴字第928號  判決確定日期 109年2月7日 109年2月7日 109年2月7日 是否為得易科罰金之案件  否 否 否 備           註  1.彰化地檢109年度執字第674號。 2.編號7至19之刑，經原判決定應執行有期徒刑4年確定。 1.彰化地檢109年度執字第674號。 2.編號7至19之刑，經原判決定應執行有期徒刑4年確定。 1.彰化地檢109年度執字第674號。 2.編號7至19之刑，經原判決定應執行有期徒刑4年確定。 

編           號  13 14 15 罪           名  犯成年人與少年共同犯三人以上共同詐欺取財罪 犯成年人與少年共同犯三人以上共同詐欺取財罪 犯成年人與少年共同犯三人以上共同詐欺取財罪 宣    告     刑  （不含沒收）  有期徒刑1年6月 有期徒刑1年10月 有期徒刑1年10月 犯  罪   日  期  108年6月13日 108年6月12日至6月13日 108年6月15日至6月17日 偵  查   機  關 年  度   案  號  彰化地檢108年度偵字第7356號等 彰化地檢108年度偵字第7356號等 彰化地檢108年度偵字第7356號等 最後事實審 法        院 臺灣彰化地方法院 臺灣彰化地方法院 臺灣彰化地方法院  案        號 108年度訴字第928號 108年度訴字第928號 108年度訴字第928號  判  決 日 期 108年12月27日 108年12月27日 108年12月27日 確定判決 法        院 臺灣彰化地方法院 臺灣彰化地方法院 臺灣彰化地方法院  案        號 108年度訴字第928號 108年度訴字第928號 108年度訴字第928號  判決確定日期 109年2月7日 109年2月7日 109年2月7日 是否為得易科罰金之案件  否 否 否 備           註  1.彰化地檢109年度執字第674號。 2.編號7至19之刑，經原判決定應執行有期徒刑4年確定。 1.彰化地檢109年度執字第674號。 2.編號7至19之刑，經原判決定應執行有期徒刑4年確定。 1.彰化地檢109年度執字第674號。 2.編號7至19之刑，經原判決定應執行有期徒刑4年確定。 

編           號  16 17 18 罪           名  犯成年人與少年共同犯三人以上共同詐欺取財罪 犯成年人與少年共同犯三人以上共同詐欺取財罪 犯成年人與少年共同犯三人以上共同詐欺取財罪 宣    告     刑  （不含沒收）  有期徒刑2年 有期徒刑1年5月 有期徒刑1年3月 犯  罪   日  期  108年6月17日 108年6月15日至6月17日 108年6月21日 偵  查   機  關 年  度   案  號  彰化地檢108年度偵字第7356號等 彰化地檢108年度偵字第7356號等 彰化地檢108年度偵字第7356號等 最後事實審 法        院 臺灣彰化地方法院 臺灣彰化地方法院 臺灣彰化地方法院  案        號 108年度訴字第928號 108年度訴字第928號 108年度訴字第928號  判  決 日 期 108年12月27日 108年12月27日 108年12月27日 確定判決 法        院 臺灣彰化地方法院 臺灣彰化地方法院 臺灣彰化地方法院  案        號 108年度訴字第928號 108年度訴字第928號 108年度訴字第928號  判決確定日期 109年2月7日 109年2月7日 109年2月7日 是否為得易科罰金之案件  否 否 否 備           註  1.彰化地檢109年度執字第674號。 2.編號7至19之刑，經原判決定應執行有期徒刑4年確定。 1.彰化地檢109年度執字第674號。 2.編號7至19之刑，經原判決定應執行有期徒刑4年確定。 1.彰化地檢109年度執字第674號。 2.編號7至19之刑，經原判決定應執行有期徒刑4年確定。 

編           號  19 20 21 罪           名  犯成年人與少年共同犯三人以上共同詐欺取財罪 犯三人以上共同詐欺取財罪 犯三人以上共同詐欺取財罪 宣    告     刑  （不含沒收）  有期徒刑1年3月 有期徒刑1年2月 有期徒刑1年3月 犯  罪   日  期  108年6月21日 108年3月4日 108年3月4日 偵  查   機  關 年  度   案  號  彰化地檢108年度偵字第7356號等 彰化地檢108年度偵字第3186號等 彰化地檢108年度偵字第3186號 最後事實審 法        院 臺灣彰化地方法院 臺灣彰化地方法院 臺灣彰化地方法院  案        號 108年度訴字第928號 108年度訴字第1045號、第1163號 108年度訴字第1045號、第1163號  判  決 日 期 108年12月27日 109年2月27日 109年2月27日 確定判決 法        院 臺灣彰化地方法院 臺灣彰化地方法院 臺灣彰化地方法院  案        號 108年度訴字第928號 108年度訴字第1045號、第1163號 108年度訴字第1045號、第1163號  判決確定日期 109年2月7日 109年4月10日 109年4月10日 是否為得易科罰金之案件  否 否 否 備           註  1.彰化地檢109年度執字第674號。 2.編號7至19之刑，經原判決定應執行有期徒刑4年確定。 1.彰化地檢109年度執字第1924號。 2.編號20至21之刑，經原判決定應執行有期徒刑1年5月確定。 1.彰化地檢109年度執字第1924號。 2.編號20至21之刑，經原判決定應執行有期徒刑1年5月確定。 

編           號  22 23 24 罪           名  犯三人以上共同詐欺取財罪 犯三人以上共同詐欺取財罪 犯三人以上共同詐欺取財罪 宣    告     刑  （不含沒收）  有期徒刑1年3月 有期徒刑1年3月 有期徒刑1年4月 犯  罪   日  期  108年2月25日 108年2月25日 108年3月4日至3月5日 偵  查   機  關 年  度   案  號  臺中地檢108年度偵字第20390號 臺中地檢108年度偵字第20390號 臺中地檢108年度偵字第20390號 最後事實審 法        院 臺灣臺中地方法院 臺灣臺中地方法院 臺灣臺中地方法院  案        號 109年度金訴字第17號 109年度金訴字第17號 109年度金訴字第17號  判  決 日 期 109年3月16日 109年3月16日 109年3月16日 確定判決 法        院 臺灣臺中地方法院 臺灣臺中地方法院 臺灣臺中地方法院  案        號 109年度金訴字第17號 109年度金訴字第17號 109年度金訴字第17號  判決確定日期 109年4月14日 109年4月14日 109年4月14日 是否為得易科罰金之案件  否 否 否 備            註  1.臺中地檢109年度執字第6598號。 2.編號22至24之刑，經原判決定應執行有期徒刑1年10月確定。 1.臺中地檢109年度執字第6598號。 2.編號22至24之刑，經原判決定應執行有期徒刑1年10月確定。 1.臺中地檢109年度執字第6598號。 2.編號22至24之刑，經原判決定應執行有期徒刑1年10月確定。 

編           號  25 26 27 罪           名  犯三人以上共同詐欺取財罪 犯三人以上共同詐欺取財罪 犯三人以上共同詐欺取財罪 宣    告     刑  （不含沒收）  有期徒刑1年5月 有期徒刑1年3月 有期徒刑1年3月 犯  罪   日  期  108年4月21日至4月26日 108年4月27日 108年4月27日 偵  查   機  關 年  度   案  號  臺中地檢108年度偵字第19421號等 臺中地檢108年度偵字第19421號等 臺中地檢108年度偵字第19421號等 最後事實審 法        院 臺灣臺中地方法院 臺灣臺中地方法院 臺灣臺中地方法院  案        號 108年度金訴字第169號 108年度金訴字第169號 108年度金訴字第169號  判  決 日 期 109年2月27日 109年2月27日 109年2月27日 確定判決 法        院 臺灣臺中地方法院 臺灣臺中地方法院 臺灣臺中地方法院  案        號 108年度金訴字第169號 108年度金訴字第169號 108年度金訴字第169號  判決確定日期 109年4月14日 109年4月14日 109年4月14日 是否為得易科罰金之案件  否 否 否 備           註  1.臺中地檢109年度執字第7508號。 2.編號25至27之刑，經原判決定應執行有期徒刑1年8月確定。 1.臺中地檢109年度執字第7508號。 2.編號25至27之刑，經原判決定應執行有期徒刑1年8月確定。 1.臺中地檢109年度執字第7508號。 2.編號25至27之刑，經原判決定應執行有期徒刑1年8月確定。 

編           號  28 29 30 罪           名  犯三人以上共同詐欺取財罪 犯三人以上共同冒用政府機關及公務員名義詐欺罪 犯三人以上共同詐欺取財罪 宣    告     刑  （不含沒收）  有期徒刑1年8月 有期徒刑1年5月 有期徒刑1年2月 犯  罪   日  期  108年6月6日 108年5月27日 108年2月22日至2月23日 偵  查   機  關 年  度   案  號  彰化地檢108年度偵字第12360號 新竹地檢108年度偵字第12665號等 臺中地檢108年度偵字第8329號等 最後事實審 法        院 臺灣彰化地方法院 臺灣新竹地方法院 臺灣高等法院臺中分院  案        號 109年度訴字第342號 109年度金訴字第59號 109年度金上訴字第1081號、第1248號  判  決 日 期 109年5月6日 109年6月15日 109年7月23日 確定判決 法        院 臺灣彰化地方法院 臺灣新竹地方法院 臺灣高等法院臺中分院  案        號 109年度訴字第342號 109年度金訴字第59號 109年度金上訴字第1081號、第1248號  判決確定日期 109年6月3日 109年7月20日 109年8月31日 是否為得易科罰金之案件  否 否 否 備           註  1.彰化地檢109年度執字第3216號。 1.新竹地檢109年度執字第3703號。 1.臺中地檢109年度執字第13916號。 2.編號30至31之刑，經原判決定應執行有期徒刑1年7月確定。 

編           號  31 32 33 罪           名  犯三人以上共同詐欺取財罪 犯三人以上共同詐欺取財罪 犯三人以上共同詐欺取財罪 宣    告     刑  （不含沒收）  有期徒刑1年4月 有期徒刑1年2月 有期徒刑1年6月 犯  罪   日  期  108年2月20日至2月23日 108年2月24日至2月25日 108年5月15日至5月16日 偵  查   機  關 年  度   案  號  臺中地檢108年度偵字第8329號等 臺中地檢108年度偵字第8329號等 彰化地檢108年度偵字第5790號等 最後事實審 法        院 臺灣高等法院臺中分院 臺灣臺中地方法院 臺灣彰化地方法院  案        號 109年度金上訴字第1081號、第1248號 108年度訴字第1163號 109年度訴字第363號  判  決 日 期 109年7月23日 109年1月14日 109年9月30日 確定判決 法        院 臺灣高等法院臺中分院 臺灣臺中地方法院 臺灣彰化地方法院  案        號 109年度金上訴字第1081號、第1248號 108年度訴字第1163號 109年度訴字第363號  判決確定日期 109年8月31日 109年3月3日 109年11月11日 是否為得易科罰金之案件  否 否 否 備           註  1.臺中地檢109年度執字第13916號。 2.編號30至31之刑，經原判決定應執行有期徒刑1年7月確定。 1.臺中地檢109年度執字第15483號。 1.彰化地檢109年度執字第5234號。 2.編號33至35之刑，經原判決定應執行有期徒刑1年8月確定。 

編           號  34 35 36 罪           名  犯三人以上共同詐欺取財罪 犯三人以上共同詐欺取財罪 犯三人以上共同詐欺取財罪 宣    告     刑  （不含沒收）  有期徒刑1年6月 有期徒刑1年6月 有期徒刑1年4月 犯  罪   日  期  108年5月14日至5月16日 108年5月15日至5月16日 108年5月13日 偵  查   機  關 年  度   案  號  彰化地檢108年度偵字第5790號等 彰化地檢108年度偵字第5790號等 彰化地檢109年度偵字第3906號 最後事實審 法        院 臺灣彰化地方法院 臺灣彰化地方法院 臺灣彰化地方法院  案        號 109年度訴字第363號 109年度訴字第363號 109年度訴字第681號  判  決 日 期 109年9月30日 109年9月30日 109年8月26日 確定判決 法        院 臺灣彰化地方法院 臺灣彰化地方法院 臺灣彰化地方法院  案        號 109年度訴字第363號 109年度訴字第363號 109年度訴字第681號  判決確定日期 109年11月11日 109年11月11日 109年10月6日 是否為得易科罰金之案件  否 否 否 備           註  1.彰化地檢109年度執字第5234號。 2.編號33至35之刑，經原判決定應執行有期徒刑1年8月確定。 1.彰化地檢109年度執字第5234號。 2.編號33至35之刑，經原判決定應執行有期徒刑1年8月確定。 1.彰化地檢109年度執字第5436號。 2.編號36至37之刑，經原判決定應執行有期徒刑1年9月確定。 

編           號  37 38 39 罪           名  犯三人以上共同詐欺取財罪 犯三人以上共同詐欺取財罪 犯三人以上共同詐欺取財罪 宣    告     刑  （不含沒收）  有期徒刑1年4月 有期徒刑1年3月 有期徒刑1年3月 犯  罪   日  期  108年5月13日 108年5月11日至12日 108年5月11日至12日 偵  查   機  關 年  度   案  號  彰化地檢109年度偵字第3906號 彰化地檢108年度偵字第7253號等 彰化地檢108年度偵字第7253號等 最後事實審 法        院 臺灣彰化地方法院 臺灣彰化地方法院 臺灣彰化地方法院  案        號 109年度訴字第681號 108年度訴字第1181號 108年度訴字第1181號  判  決 日 期 109年8月26日 109年3月31日 109年3月31日 確定判決 法        院 臺灣彰化地方法院 臺灣彰化地方法院 臺灣彰化地方法院  案        號 109年度訴字第681號 108年度訴字第1181號 108年度訴字第1181號  判決確定日期 109年10月6日 109年5月6日 109年5月6日 是否為得易科罰金之案件  否 否 否 備           註  1.彰化地檢109年度執字第5436號。 2.編號36至37之刑，經原判決定應執行有期徒刑1年9月確定。 1.彰化地檢110年度執字第111號。 2.編號38至55之刑，經原判決定應執行有期徒刑2年6月確定。 1.彰化地檢110年度執字第111號。 2.編號38至55之刑，經原判決定應執行有期徒刑2年6月確定。 

編           號  40 41 42 罪           名  犯三人以上共同詐欺取財罪 犯三人以上共同詐欺取財罪 犯三人以上共同詐欺取財罪 宣    告     刑  （不含沒收）  有期徒刑1年3月 有期徒刑1年5月 有期徒刑1年3月 犯  罪   日  期  108年5月12日 108年5月11日至5月12日 108年5月12日 偵  查   機  關 年  度   案  號  彰化地檢108年度偵字第7253號等 彰化地檢108年度偵字第7253號等 彰化地檢108年度偵字第7253號等 最後事實審 法        院 臺灣彰化地方法院 臺灣彰化地方法院 臺灣彰化地方法院  案        號 108年度訴字第1181號 108年度訴字第1181號 108年度訴字第1181號  判  決 日 期 109年3月31日 109年3月31日 109年3月31日 確定判決 法        院 臺灣彰化地方法院 臺灣彰化地方法院 臺灣彰化地方法院  案        號 108年度訴字第1181號 108年度訴字第1181號 108年度訴字第1181號  判決確定日期 109年5月6日 109年5月6日 109年5月6日 是否為得易科罰金之案件  否 否 否 備           註  1.彰化地檢110年度執字第111號。 2.編號38至55之刑，經原判決定應執行有期徒刑2年6月確定。 1.彰化地檢110年度執字第111號。 2.編號38至55之刑，經原判決定應執行有期徒刑2年6月確定。 1.彰化地檢110年度執字第111號。 2.編號38至55之刑，經原判決定應執行有期徒刑2年6月確定。 

編           號  43 44 45 罪           名  犯三人以上共同詐欺取財罪 犯三人以上共同詐欺取財罪 犯三人以上共同詐欺取財罪 宣    告     刑  （不含沒收）  有期徒刑1年5月 有期徒刑1年5月 有期徒刑1年3月 犯  罪   日  期  108年5月12日 108年5月13日 108年5月13日至5月14日 偵  查   機  關 年  度   案  號  彰化地檢108年度偵字第7253號等 彰化地檢108年度偵字第7253號等 彰化地檢108年度偵字第7253號等 最後事實審 法        院 臺灣彰化地方法院 臺灣彰化地方法院 臺灣彰化地方法院  案        號 108年度訴字第1181號 108年度訴字第1181號 108年度訴字第1181號  判  決 日 期 109年3月31日 109年3月31日 109年3月31日 確定判決 法        院 臺灣彰化地方法院 臺灣彰化地方法院 臺灣彰化地方法院  案        號 108年度訴字第1181號 108年度訴字第1181號 108年度訴字第1181號  判決確定日期 109年5月6日 109年5月6日 109年5月6日 是否為得易科罰金之案件  否 否 否 備           註  1.彰化地檢110年度執字第111號。 2.編號38至55之刑，經原判決定應執行有期徒刑2年6月確定。 1.彰化地檢110年度執字第111號。 2.編號38至55之刑，經原判決定應執行有期徒刑2年6月確定。 1.彰化地檢110年度執字第111號。 2.編號38至55之刑，經原判決定應執行有期徒刑2年6月確定。 

編           號  46 47 48 罪           名  犯三人以上共同詐欺取財罪 犯三人以上共同詐欺取財罪 犯三人以上共同詐欺取財罪 宣    告     刑  （不含沒收）  有期徒刑1年5月 有期徒刑1年5月 有期徒刑1年5月 犯  罪   日  期  108年5月13日 108年5月10日至5月13日 108年5月12日至5月13日 偵  查   機  關 年  度   案  號  彰化地檢108年度偵字第7253號等 彰化地檢108年度偵字第7253號等 彰化地檢108年度偵字第7253號等 最後事實審 法        院 臺灣彰化地方法院 臺灣彰化地方法院 臺灣彰化地方法院  案        號 108年度訴字第1181號 108年度訴字第1181號 108年度訴字第1181號  判  決 日 期 109年3月31日 109年3月31日 109年3月31日 確定判決 法        院 臺灣彰化地方法院 臺灣彰化地方法院 臺灣彰化地方法院  案        號 108年度訴字第1181號 108年度訴字第1181號 108年度訴字第1181號  判決確定日期 109年5月6日 109年5月6日 109年5月6日 是否為得易科罰金之案件  否 否 否 備           註  1.彰化地檢110年度執字第111號。 2.編號38至55之刑，經原判決定應執行有期徒刑2年6月確定。 1.彰化地檢110年度執字第111號。 2.編號38至55之刑，經原判決定應執行有期徒刑2年6月確定。 1.彰化地檢110年度執字第111號。 2.編號38至55之刑，經原判決定應執行有期徒刑2年6月確定。 

編           號  49 50 51 罪           名  犯三人以上共同詐欺取財罪 犯三人以上共同詐欺取財罪 犯三人以上共同詐欺取財罪 宣    告     刑  （不含沒收）  有期徒刑1年4月 有期徒刑1年6月 有期徒刑1年1月 犯  罪   日  期  108年5月14日 108年5月11日至5月13日 108年5月17日 偵  查   機  關 年  度   案  號  彰化地檢108年度偵字第7253號等 彰化地檢108年度偵字第7253號等 彰化地檢108年度偵字第7253號等 最後事實審 法        院 臺灣彰化地方法院 臺灣彰化地方法院 臺灣彰化地方法院  案        號 108年度訴字第1181號 108年度訴字第1181號 108年度訴字第1181號  判  決 日 期 109年3月31日 109年3月31日 109年3月31日 確定判決 法        院 臺灣彰化地方法院 臺灣彰化地方法院 臺灣彰化地方法院  案        號 108年度訴字第1181號 108年度訴字第1181號 108年度訴字第1181號  判決確定日期 109年5月6日 109年5月6日 109年5月6日 是否為得易科罰金之案件  否 否 否 備           註  1.彰化地檢110年度執字第111號。 2.編號38至55之刑，經原判決定應執行有期徒刑2年6月確定。 1.彰化地檢110年度執字第111號。 2.編號38至55之刑，經原判決定應執行有期徒刑2年6月確定。 1.彰化地檢110年度執字第111號。 2.編號38至55之刑，經原判決定應執行有期徒刑2年6月確定。 

編           號  52 53 54 罪           名  犯三人以上共同詐欺取財罪 犯三人以上共同詐欺取財罪 犯三人以上共同詐欺取財罪 宣    告     刑  （不含沒收）  有期徒刑1年4月 有期徒刑1年4月 有期徒刑1年4月 犯  罪   日  期  108年4月29日至4月30日 108年5月8日 108年5月8日 偵  查   機  關 年  度   案  號  彰化地檢108年度偵字第7253號等 彰化地檢108年度偵字第7253號等 彰化地檢108年度偵字第7253號等 最後事實審 法        院 臺灣彰化地方法院 臺灣彰化地方法院 臺灣彰化地方法院  案        號 108年度訴字第1181號 108年度訴字第1181號 108年度訴字第1181號  判  決 日 期 109年3月31日 109年3月31日 109年3月31日 確定判決 法        院 臺灣彰化地方法院 臺灣彰化地方法院 臺灣彰化地方法院  案        號 108年度訴字第1181號 108年度訴字第1181號 108年度訴字第1181號  判決確定日期 109年5月6日 109年5月6日 109年5月6日 是否為得易科罰金之案件  否 否 否 備           註  1.彰化地檢110年度執字第111號。 2.編號38至55之刑，經原判決定應執行有期徒刑2年6月確定。 1.彰化地檢110年度執字第111號。 2.編號38至55之刑，經原判決定應執行有期徒刑2年6月確定。 1.彰化地檢110年度執字第111號。 2.編號38至55之刑，經原判決定應執行有期徒刑2年6月確定。 

編           號  55 56 57 罪           名  犯三人以上共同詐欺取財罪 犯三人以上共同詐欺取財罪 犯三人以上共同詐欺取財罪 宣    告     刑  （不含沒收）  有期徒刑1年1月 有期徒刑1年4月 有期徒刑1年2月 犯  罪   日  期  108年5月8日 108年6月13日 108年4月27日 偵  查   機  關 年  度   案  號  彰化地檢108年度偵字第7253號等 彰化地檢108年度偵字第12765號等 臺中地檢109年度偵字第20535號 最後事實審 法        院 臺灣彰化地方法院 臺灣彰化地方法院 臺灣臺中地方法院  案        號 108年度訴字第1181號 109年度訴字第912號 109年度金訴字第377號  判  決 日 期 109年3月31日 109年12月3日 109年10月30日 確定判決 法        院 臺灣彰化地方法院 臺灣彰化地方法院 臺灣臺中地方法院  案        號 108年度訴字第1181號 109年度訴字第912號 109年度金訴字第377號  判決確定日期 109年5月6日 110年1月8日 109年12月10日 是否為得易科罰金之案件  否 否 否 備           註  1.彰化地檢110年度執字第111號。 2.編號38至55之刑，經原判決定應執行有期徒刑2年6月確定。 1.彰化地檢110年度執字第315號。 1.臺中地檢110年度執字第205號。 2.編號57至66之刑，經本院110年度聲字第667號裁定定應執行有期徒刑2年10月確定。 

編           號  58 59 60 罪           名  犯三人以上共同詐欺取財罪 犯三人以上共同詐欺取財罪 犯三人以上共同詐欺取財罪 宣    告     刑  （不含沒收）  有期徒刑1年3月 有期徒刑1年4月 有期徒刑1年3月 犯  罪   日  期  108年5月3日 108年5月6日 108年5月4日至5月6日 偵  查   機  關 年  度   案  號  雲林地檢108年度偵字第3205號等 雲林地檢108年度偵字第3205號等 雲林地檢108年度偵字第3205號等 最後事實審 法        院 臺灣雲林地方法院 臺灣雲林地方法院 臺灣雲林地方法院  案        號 108年度訴字第648號、109年度訴字第882號 108年度訴字第648號、109年度訴字第882號 108年度訴字第648號、109年度訴字第882號  判  決 日 期 110年1月27日 110年1月27日 110年1月27日 確定判決 法        院 臺灣雲林地方法院 臺灣雲林地方法院 臺灣雲林地方法院  案        號 108年度訴字第648號、109年度訴字第882號 108年度訴字第648號、109年度訴字第882號 108年度訴字第648號、109年度訴字第882號  判決確定日期 110年3月2日 110年3月2日 110年3月2日 是否為得易科罰金之案件  否 否 否 備           註  1.雲林地檢110年度執字第1133號。 2.編號57至66之刑，經本院110年度聲字第667號裁定定應執行有期徒刑2年10月確定。 1.雲林地檢110年度執字第1133號。 2.編號57至66之刑，經本院110年度聲字第667號裁定定應執行有期徒刑2年10月確定。 1.雲林地檢110年度執字第1133號。 2.編號57至66之刑，經本院110年度聲字第667號裁定定應執行有期徒刑2年10月確定。 

編           號  61 62 63 罪           名  犯三人以上共同詐欺取財罪 犯三人以上共同詐欺取財罪 犯三人以上共同詐欺取財罪 宣    告     刑  （不含沒收）  有期徒刑1年4月 有期徒刑1年4月 有期徒刑1年4月 犯  罪   日  期  108年5月6日 108年5月6日 108年5月6日至5月7日 偵  查   機  關 年  度   案  號  雲林地檢108年度偵字第3205號等 雲林地檢108年度偵字第3205號等 雲林地檢108年度偵字第3205號等 最後事實審 法        院 臺灣雲林地方法院 臺灣雲林地方法院 臺灣雲林地方法院  案        號 108年度訴字第648號、109年度訴字第882號 108年度訴字第648號、109年度訴字第882號 108年度訴字第648號、109年度訴字第882號  判  決 日 期 110年1月27日 110年1月27日 110年1月27日 確定判決 法        院 臺灣雲林地方法院 臺灣雲林地方法院 臺灣雲林地方法院  案        號 108年度訴字第648號、109年度訴字第882號 108年度訴字第648號、109年度訴字第882號 108年度訴字第648號、109年度訴字第882號  判決確定日期 110年3月2日 110年3月2日 110年3月2日 是否為得易科罰金之案件  否 否 否 備           註  1.雲林地檢110年度執字第1133號。 2.編號57至66之刑，經本院110年度聲字第667號裁定定應執行有期徒刑2年10月確定。 1.雲林地檢110年度執字第1133號。 2.編號57至66之刑，經本院110年度聲字第667號裁定定應執行有期徒刑2年10月確定。 1.雲林地檢110年度執字第1133號。 2.編號57至66之刑，經本院110年度聲字第667號裁定定應執行有期徒刑2年10月確定。 

編           號  64 65 66 罪           名  犯三人以上共同詐欺取財罪 犯三人以上共同詐欺取財罪 犯三人以上共同詐欺取財罪 宣    告     刑  （不含沒收）  有期徒刑1年5月 有期徒刑1年4月 有期徒刑1年4月 犯  罪   日  期  108年5月7日 108年5月8日 108年5月6日 偵  查   機  關 年  度   案  號  雲林地檢108年度偵字第3205號等 雲林地檢108年度偵字第3205號等 雲林地檢108年度偵字第3205號等 最後事實審 法        院 臺灣雲林地方法院 臺灣雲林地方法院 臺灣雲林地方法院  案        號 108年度訴字第648號、109年度訴字第882號 108年度訴字第648號、109年度訴字第882號 108年度訴字第648號、109年度訴字第882號  判  決 日 期 110年1月27日 110年1月27日 110年1月27日 確定判決 法        院 臺灣雲林地方法院 臺灣雲林地方法院 臺灣雲林地方法院  案        號 108年度訴字第648號、109年度訴字第882號 108年度訴字第648號、109年度訴字第882號 108年度訴字第648號、109年度訴字第882號  判決確定日期 110年3月2日 110年3月2日 110年3月2日 是否為得易科罰金之案件  否 否 否 備           註  1.雲林地檢110年度執字第1133號。 2.編號57至66之刑，經本院110年度聲字第667號裁定定應執行有期徒刑2年10月確定。 1.雲林地檢110年度執字第1133號。 2.編號57至66之刑，經本院110年度聲字第667號裁定定應執行有期徒刑2年10月確定。 1.雲林地檢110年度執字第1133號。 2.編號57至66之刑，經本院110年度聲字第667號裁定定應執行有期徒刑2年10月確定。